cs: Přišívací úprava okraje: Olemovaný/obšitý okraj; Tepelně zatavený okraj; Laserem oříznutý okraj; Nezačištěný (střižený okraj); Tkaný pevný okraj; Jiné
fi: Ommeltava reunaviimeistely: Kantattu/tikattu reuna; Kuumasaumattu reuna; Laserleikattu reuna; Viimeistelemätön (leikattu reuna); Kudottu hulpio; Muu
de: Kantenverarbeitung zum Annähen: Eingefasste/genähte Kante; Hitzeversiegelte Kante; Lasergeschnittene Kante; Unbearbeitet (Schnittkante); Gewebte Webkante; Andere
bg-BG: Финиш на ръба за пришиване: Обточен/обшит ръб; Топлинно запечатан ръб; Лазерно изрязан ръб; Незавършен (отрязан ръб); Тъкан ръб (ивица); Друго
fr: Finition des bords à coudre: Bord bordé/cousu; Bordure thermoscellée; Bordure découpée au laser; Non fini (bord coupé); Bord à lisière tissée; Autre
lt-LT: Prisiuvamo krašto apdaila: Apsiūtas kraštas; Karščiu užlydytas kraštas; Lazeriu pjautas kraštas; Neužbaigtas (pjautas kraštas); Austas kraštas (selvedge); Kita
ja: 縫い付けエッジ仕上げ: バウンド/ステッチエッジ; ヒートシールエッジ; レーザーカットエッジ; 未処理 (カットエッジ); 織り耳エッジ; その他
ro-RO: Finisaj al marginii de cusut: Margine tivită/cusută; Margine sigilată la cald; Margine tăiată cu laserul; Nefinisat (margine tăiată); Margine țesută; Altele
sv: Påsytt kantavslut: Kantad/sydd kant; Värmeförseglad kant; Laserskuren kant; Obehandlad (skuren kant); Vävd stadkant; Övrigt
el: Φινίρισμα με γαζί στο τελείωμα: Περιμετρική/ραμμένη άκρη; Θερμοκολλημένη άκρη; Άκρη κομμένη με λέιζερ; Αφινίριστη (κομμένη άκρη); Υφαντή ούγια; Άλλο
hr-HR: Završna obrada ruba za prišivanje: Obrubljeni / šivani rub; Toplinski zavaren rub; Laserski izrezan rub; Nedovršeno (odrezan rub); Tkani rub; Ostalo
sk-SK: Prišívaná úprava okraja: Lemovaný/prešitý okraj; Tepelne zatavený okraj; Laserom rezaný okraj; Neukončený (odrezaný okraj); Tkaný pevný okraj (selvedge); Iné
it: Finitura del bordo da cucire: Bordo rilegato/cucito; Bordo termosaldato; Bordo tagliato al laser; Non rifinito (bordo tagliato); Bordo con cimosa tessuta; Altro
es: Acabado de borde cosido: Borde ribeteado/cosido; Borde termosellado; Borde cortado con láser; Sin acabado (borde cortado); Orillo tejido; Otro
nb: Påsydd kantfinish: Innbundet/sydd kant; Varmeforseglet kant; Laserskjært kant; Ubehandlet (kuttet kant); Vevd jarekant; Annet
zh-TW: 車縫邊緣處理: 包邊/縫邊; 熱封邊緣; 雷射切割邊緣; 未收邊 (裁切邊緣); 梭織布邊; 其他
ru: Отделка края пришивной застежки: Окантованный/прошитый край; Термозапаянный край; Край лазерной резки; Необработанный (срезанный край); Тканая кромка; Другое
da: Kantfinish på påsyeligt burrebånd: Kandet/syet kant; Varmeforseglet kant; Laserskåret kant; Rå (afskåret kant); Vævet ægkant; Andet
nl: Opnaaibare randafwerking: Afgebiesde/gestikte rand; Hittegesealde rand; Lasergesneden rand; Onafgewerkt (gesneden rand); Geweven zelfkant; Overig
vi: Đường viền may: Mép bọc/khâu; Mép ép nhiệt; Mép cắt laser; Chưa hoàn thiện (mép cắt); Mép dệt biên; Khác
en: Sew-on edge finish: Bound/stitched edge; Heat-sealed edge; Laser-cut edge; Unfinished (cut edge); Woven selvedge edge; Other
pl: Wykończenie krawędzi do przyszycia: Brzeg lamowany/obszywany; Brzeg zgrzewany termicznie; Brzeg cięty laserowo; Niewykończony (cięty brzeg); Krajka tkana; Inne
pt-PT: Acabamento das bordas do velcro para costura: Bordo com debrum/costurado; Bordo termosselado; Bordo cortado a laser; Sem acabamento (bordo cortado); Bordo de ourela tecida; Outro
pt-BR: Costurável acabamento da borda: Borda com viés/costurada; Borda termosselada; Borda cortada a laser; Sem acabamento (borda cortada); Borda de ourela tecida; Outro
hu: Rávarrható széleldolgozás: Szegélyezett / Varrott szél; Hőhegesztett szél; Lézervágott szél; Eldolgozatlan (vágott szél); Szőtt szövetszél; Egyéb
th: การตกแต่งขอบด้วยการเย็บ: ขอบเย็บหุ้ม; ขอบซีลความร้อน; ขอบเลเซอร์คัท; ไม่เก็บขอบ (ขอบตัด); ขอบทอริม; อื่นๆ
sl-SI: Končna obdelava roba za prišivanje: Vezan/obšit rob; Toplotno zatesnjen rob; Lasersko odrezan rob; Nedokončano (odrezan rob); Tkani rob (selvedge); Drugo
tr: Dikilebilir kenar bitişi: Biyeli/dikişli kenar; Isıyla kapatılmış kenar; Lazer kesim kenar; İşlenmemiş (kesik kenar); Dokuma kumaş kenarı; Diğer
zh-CN: 缝制边缘处理: 滚边/缝合边缘; 热封边缘; 激光切割边缘; 未锁边（毛边）; 梭织布边; 其他
ko: 바느질 부착 가장자리 마감: 바운드/스티치 엣지; 열 밀봉 가장자리; 레이저 컷 엣지; 미마감(컷 엣지); 우븐 셀비지 엣지; 기타